臺灣士林地方法院刑事判決　　　　　　　　97年度訴字第41號
公　訴　人　臺灣士林地方法院檢察署檢察官
被　　　告　李志明
選任辯護人　金學坪律師
上列被告因偽造文書等案件，經檢察官提起公訴（96年度偵字第
9460號、第11553號），本院判決如下：
    主  文
李志明犯如附表一所示之罪，各處如附表一處刑欄所示之刑，其
中所犯如附表一編號二至編號十三所示之十二罪，各減為如附表
一處刑欄所示之刑。應執行有期徒刑貳年拾月。
    事  實
一、李志明原係址設於臺北市士林區○○○路○ 段88號16樓之士
    林電機廠股份有限公司（下稱士林電機公司）「電裝品事業
    群國內營業本部營業部營業三課」之一級業務工程師，並於
    民國94年6 月1 日擔任該課一級行銷工程師，負責該公司與
    客戶南陽實業股份有限公司（下稱南陽公司）、臺灣本田股
    份有限公司（下稱本田公司）、三陽工業股份有限公司（下
    稱三陽公司）間之銷售事宜，其因積欠賭債，需錢周轉，明
    知依士林電機公司政策，址設於臺北市信義區○○○路98巷
    9 號1 樓之信南有限公司（下稱信南公司）不能直接自士林
    電機公司取得除呆滯品外之汽車零件，其為將士林電機公司
    之汽車零件私下出售予信南公司以換得現金，而為下列犯行
    ：
    (一)基於意圖為自己不法所有及行使業務上登載不實文書之概
      括犯意，自94年1 月6 日起至95年6 月6 日止，在臺北市
      士林區○○○路○ 段75號辦公室及新竹縣湖口鄉○○路17
      號辦公室內，連續於附表二所示之時間，偽以南陽公司名
      義訂購如附表二所示之汽車零件，並在士林電機公司之出
      貨電腦系統內登載南陽公司為受貨人之不實內容而製作出
      貨單，由李志明及不知情主管薛敬棟於出貨單上核章確認
      ，使士林電機公司誤認係南陽公司下訂單，李志明再將出
      貨單交付予不知情之司機吳慶生至士林電機公司之倉庫處
      ，領取偽以南陽公司名義訂購之各項汽車零件，致士林電
      機公司陷於錯誤，誤認各該汽車零件為南陽公司訂購，而
      交付如附表二各編號所示之汽車零件，再由不知情之司機
      吳慶生將前開貨品載送至不知情之信南公司處，交由信南
      公司不知情之職員潘柒郎等人簽收，足以生損害於士林電
      機公司對於貨物管理之正確性及南陽公司之商譽。
    (二)嗣自95年7 月3 日起至95年12月8 日止，李志明另基於意
      圖為自己不法所有及行使業務上登載不實文書之犯意，各
      於附表三所示之時間，以上開手法在士林電機公司之出貨
      電腦系統內登載南陽公司為受貨人之虛偽不實內容而製作
      不實之出貨單後，交由不知情司機吳慶生持以行使領取如
      附表三所示之汽車零件，使士林電機公司陷於錯誤，誤認
      各該汽車零件均為南陽公司訂購，交付如附表三各編號所
      示之汽車零件，再由不知情之司機吳慶生將前開貨品載送
      至不知情之信南公司處，交由信南公司不知情之職員潘柒
      郎等人簽收，足以生損害於士林電機公司對於貨物管理之
      正確性及南陽公司之商譽。
    (三)李志明於94年1 月6 日至95年12月8 日以上開方式詐得如
      附表二、三所示之汽車零件，價值高達新臺幣（下同）2,
      241 萬3,019 元，事後信南公司再以交付現金或將款項匯
      入李志明設於華南銀行士林分行第000000000000號帳戶之
      方式，交付貨款予李志明。李志明復利用其職權，將前開
      貨款分散至臺灣本田股份有限公司、三陽工業股份有限公
      司及南陽公司，且自行製作向前開公司請款之統一發票，
      使士林電機公司誤以為係前開公司積欠貨款，並以匯款或
      交付彰化銀行本行支票之方式支付部分貨款，利用士林電
      機公司對於帳務控管的時間差，掩飾詐取前開零件且積欠
      貨款之事實。嗣士林電機公司於96年4 月間進行查核時，
      發現有異，李志明始坦承上情，並由員警於96年6 月7 日
      經李志明同意前往新竹縣新豐鄉○○街426 巷9 號4 樓之
      2 住處搜索，扣得李志明設於華南銀行士林分行第000000
      000000號帳戶之存摺；員警於同日另持搜索票前往信南公
      司搜索，亦扣得李志明轉售予信南公司之分電盤3 個、發
      電機2 個，始悉前情。
二、案經士林電機公司訴由內政部警政署刑事警察局移送臺灣士
    林地方法院檢察署檢察官偵查起訴。
    理  由
壹、證據能力：
一、按被告以外之人於審判外之言詞或書面陳述，除法律有規定
    者外，不得作為證據，刑事訴訟法第159 條第1 項固定有明
    文。惟被告以外之人於審判外之陳述，雖不符同法第159 條
    之1 至之4 之規定，而經當事人於審判程序同意作為證據，
    法院審酌該言詞陳述或書面陳述作成時之情況，認為適當者
    ，亦得為證據。又當事人、代理人或辯護人於法院調查證據
    時，知有第159 條第1 項不得為證據之情形，而未於言詞辯
    論終結前聲明異議者，視為有前項之同意，同法第159 條之
    5 亦定有明文。
二、本案所引用之供述及非供述證據，經本院依法踐行調查證據
    程序，檢察官、被告及其選任辯護人均不爭執各該證據之證
    據能力，且亦查無依法應排除其證據能力之情形，是後述所
    引用證據之證據能力均無疑義，先予敘明
貳、實體部分：
一、被告李志明固坦認於76年至96年間任職於士林電機公司，其
    有偽以南陽公司名義訂購如附表二、三所示之汽車零件，再
    轉售予信南公司之業務登載不實文書犯行，及委請信南公司
    將應支付之汽車零件款項以現金或匯款方式匯入其華南銀行
    士林分行帳戶內等事實，惟矢口否認有何詐欺取財犯行，辯
    稱：士林電機公司沒有明文告知信南公司不能訂購呆滯品以
    外之汽車零件，公司同意業務以南陽公司名義下訂單，發票
    再開給各廠商，伊不清楚公司有無規定客戶給付貨款方式，
    亦不知悉公司是否同意客戶將貨款直接匯入業務員帳戶，伊
    沒有自公司詐得2 千餘萬云云。經查：
    (一)被告自76年5 月8 日起任職於士林電機公司，於93年4 月
      1 日擔任「電裝品事業群國內營業本部營業部營業三課」
      之一級業務工程師，並於94年6 月1 日擔任該課一級行銷
      工程師等情，為被告所不爭執，有被告之員工基本資料查
      詢表在卷可稽（見96年度他字第1644號卷第171 頁），而
      被告負責該公司與客戶南陽公司、本田公司、三陽公司間
      之銷售事宜，被告委請不知情之司機吳慶生將其偽以南陽
      公司名義訂購之汽車零件載送至信南公司等情，亦為被告
      所是認，核與證人即士林電機公司營業課主管薛敬棟、證
      人即司機吳慶生於偵訊之證述相符（見96年度偵字第1155
      3 號卷第23頁、第25頁），上開事實堪以認定。
    (二)關於信南公司無法向士林電機公司直接訂購非滯銷品之汽
      車零件等節，業據證人薛敬棟於偵訊時結證稱：呆滯品係
      只因車輛停產，相關零件無人購買，造成庫存壓力，才有
      售價上折扣。信南公司進貨都是停產之零件，信南公司之
      主要客戶為外面保養廠。被告賣給信南公司之貨物為市場
      搶著要的汽車零件等語（見96年度偵字第11553 號卷第26
      頁）；證人即士林電機公司職員周廣民於偵訊時結證稱：
      信南公司曾是士林電機公司客戶，信南公司因收購價格高
      ，所以呆滯品由該公司成交，但信南公司不能直接向士林
      電機公司購買除呆滯品外之產品，這是公司政策，大約從
      90年開始，一直到現在等語（見96年度偵字第8089號卷第
      35頁至第36頁）；證人即信南公司業務潘柒郎於偵訊時結
      證稱：信南公司與士林電機公司往來10多年，後來在91年
      前之2 、3 年中斷交易，因士林電機公司要信南公司透過
      經銷商向該公司下單，那段時間士林電機公司只和嘉信公
      司、輝林公司及另一家公司做生意，嗣後因士林電機公司
      有一批滯銷品，被告才主動找伊，被告說向其買滯銷品，
      會出另外零件給伊，因直接向士林電機公司購買，價錢會
      比透過其他經銷商買優惠，所以伊就向被告買、當時信南
      公司不能跟士林電機公司直接交易等語（見96年度偵字第
      8089號卷第24頁至第25頁、96年度偵字第11553 號卷第34
      頁）；證人即嘉信汽車材料有限公司（下稱嘉信公司）實
      際負責人莊萬然於偵訊時結證稱：在89年前後，士林電機
      公司只透過嘉信公司、輝信公司及另一家公司出貨，其他
      汽車材料行不能向士林電機公司進貨，這是士林電機公司
      決定的等語（見96年度偵字第8089號卷第29頁）；信南公
      司負責人李信南於偵訊時結證稱：士林電機公司搬到新竹
      後，信南公司無法跟士林電機公司直接交易等語（見96年
      度偵字第11553 號卷第38頁），衡諸證人薛敬棟、周廣民
      、潘柒郎、莊萬然、李信南證述，互核一致，並無明顯瑕
      疵，且證人等與被告間並無仇恨怨隙，衡情證人等當無甘
      冒偽證重罪而設詞誣陷被告之必要，從而，證人前揭證詞
      ，應屬可信。此外，有被告經手之異常出貨單明細、出貨
      單、被告所開設之華南銀行士林分行第000000000000號帳
      戶之往來明細各1 份在卷可參（見本院卷(一)第14頁至第71
      之1 頁、96年度偵字第11553 號卷第52頁至第110 頁、96
      年度偵字第8089號卷第79頁至第84頁、96年度偵字第9460
      號卷(一)第101 頁至第135 頁、96年度偵字第9460號卷(二)第
      477 頁至第482 頁），復有分電盤3 個、發電機2 個扣案
      可資佐證，堪信屬實。
    (三)被告雖以前詞置辯，然查：
      １被告辯稱士林電機公司沒有明文告知信南公司不能訂購
        呆滯品以外之汽車零件云云，核與前開證人薛敬棟、周
        廣民、潘柒郎、莊萬然、李信南之證述不符，而被告於
        案發時任職士林電機公司擔任業務已達10餘年，洵無可
        能對該公司不同意銷售非呆滯品以外之汽車零件予信南
        公司之規定完全不知，況倘信南公司可向士林電機公司
        訂購非呆滯品以外之汽車零件，被告依正常管銷程序以
        信南公司名義下訂單即可，何需偽以南陽公司名義下單
        ，卻出貨給信南公司，益見被告前開辯解，委不足取。
      ２被告辯稱士林電機公司同意業務以南陽公司名義下訂單
        ，發票再開給各廠商云云，關於士林電機公司與客戶間
        正常交易流程，業據證人薛敬棟於偵訊時結證稱：下單
        流程為客戶透過電腦平台或郵件告知業務下訂單內容，
        業務打出電腦出貨單，出貨單原則上由主管審核，審核
        後出貨單送給司機1 份，由司機至各單位取貨，再持電
        腦出貨單至警衛室出單，送貨至各交貨地點。請款流程
        為每月月底由客戶匯至士林電機公司帳戶，業務對帳後
        開立發票，再由業務寄送發票。不可以以南陽公司名義
        下單，而取得三陽公司或本田公司需要的貨物，送到南
        陽公司之貨物，就要開買受人為南陽公司之發票。被告
        如果將匯進來之款項沖之前帳款，只要應收帳款不超過
        公司控管範圍，就不會被發現等語（見96年度偵字第11
        153 號卷第23頁至第24頁），證人薛敬棟之證言，核與
        一般公司正常交易之物流、金流、帳流作業流程，訂貨
        之客戶、出貨對象、發票買受人及應收帳款對象均應一
        致之經驗法則相符，堪以採信，再參以被告於偵訊時稱
        ：以南陽公司名義下單，而出貨給信南公司，伊有時開
        發票，有時沒開，伊告訴信南公司，貨要出給南陽公司
        ，但南陽公司吃不下，伊是開南陽公司發票，發票留著
        等語（見96年度偵字第8089號卷第108 頁至第109 頁）
        ，是依被告之前開供述，造成交易流程中，訂貨對象為
        南陽公司，出貨對象卻為信南公司，而發票買受人又為
        南陽公司，顯屬異常交易，亦導致會計作業相關憑證不
        符之情事，實悖於常情，難以採信。
      ３關於貨款交付部分，證人薛敬棟於偵訊時結證稱：請款
        流程為每月月底由客戶匯至士林電機公司帳戶等語（見
        96年度偵字第11553 號卷第24頁）；證人潘柒郎於偵訊
        時結證稱：先前與士林電機公司交易之貨款都是開票，
        受款人為士林電機公司，沒有將款項匯入業務個人帳戶
        ，後來是被告說要搬到新竹，不能拿貨款，所以匯入被
        告個人帳戶，匯入被告帳戶的貨款不包括營業稅等語（
        見96年度偵字第11553 號卷第31頁、第33頁）；證人李
        信南證稱：以前伊與士林電機公司交易時業務會要求付
        現或開票，受款人為士林電機公司，當時沒有將匯款匯
        入業務個人帳戶等語（見96年度偵字第11553 號卷第38
        頁），由證人等前開證述，足認正常交易之請款程序為
        客戶將款項匯入士林電機公司帳戶或開立士林電機公司
        為受款人之貨款支票，被告雖辯稱不知悉公司是否同意
        客戶將貨款直接匯入業務員帳戶，然客戶既可將貨款匯
        入業務員個人帳戶，則客戶直接將款項匯入士林電機公
        司帳戶即可，何需先匯入業務帳戶，再由業務將款項領
        出或轉匯入公司帳戶？而客戶將貨款匯入業務帳戶，亦
        增添業務私自挪用或侵吞之可能，絕非一般公司所樂見
        ，是被告委請信南公司將貨款匯入其個人帳戶，實與一
        般交易常規相悖，顯見被告知悉不能以信南公司名義直
        接下訂單，亦不能將貨款匯入士林電機公司帳戶內，以
        避免公司人員發現其偽以南陽公司下單，卻將汽車零件
        轉售予信南公司之犯行。
      ４關於被告詐得金額部分，被告明知不得將呆滯品以外之
        汽車零件販售予信南公司，卻偽以南陽公司名義下單訂
        購如附表二、三所示之汽車零件，致士林電機公司陷於
        錯誤，誤認各該汽車零件為南陽公司訂購，而交付如附
        表二、三各編號所示之汽車零件時，被告之各該次詐欺
        取財犯行即已既遂，而被告所詐得之汽車零件價值經本
        院依據卷附之相關出貨單詳加核算後，總價為22,413,0
        19元，顯較被告於警詢、偵訊所自白之詐欺金額2800餘
        萬元、3000餘萬元為低（見96年度偵字第9640號卷(一)第
        97頁、第154 頁、96年度偵字第1089號卷第107 頁），
        亦低於被告於民事庭所證述之不法所得達22,603,119元
        （見臺中地方法院96年度訴字第2327號民事損害賠償事
        件卷宗第120 頁）及被告於96年5 月8 日親簽之聲明書
        所載之2900餘萬元（見96年度他字1644號卷第177 頁）
        ，足認被告上開之自白非虛，且應從有利被告之標準認
        定詐騙之財物價值為22,413,019元，至被告嗣後雖將部
        分款項匯入士林電機公司帳戶以沖銷其偽以南陽公司名
        義下單之應收帳款，避免因南陽公司因應收款項過高，
        而遭士林電機公司察覺異常，此部分匯款應係被告對士
        林電機公司將不法所得為事後清償，並無礙於詐欺取財
        罪名之成立，至於被告陸續匯款沖銷後，被告迄今尚積
        欠士林電機公司若干款項，核屬被告與士林電機公司之
        債務相抵計算問題，併此說明。
    (三)綜上所述，本件被告確有於如附表二、三所示之時間，偽
      以南陽公司名義，並詐得如附表二、三各編號所示汽車零
      件之事實，被告之犯行均堪認定，應依法論科。
二、被告行為後，刑法業於94年2 月2 日修正公佈，並於95年7
    月1 日施行，參酌最高法院95年5 月23日刑事庭第8 次會議
    決議，修正後刑法第2 條第1 項之規定，係規範行為後法律
    變更所生新舊法律比較適用之準據法，於刑法施行後，應適
    用修正後刑法第2 條第1 項之規定，為「從舊從輕」之比較
    。另於比較時應就罪刑有關之共犯、未遂犯、想像競合犯、
    牽連犯、連續犯、結合犯，以及累犯加重、自首減輕暨其他
    法定加減原因（如身份加減）與加減比例等一切情形，本於
    統一性及整體性原則，綜其全部罪刑之結果而為比較，茲就
    比較情形分述如下：
    (一)刑法第339 條第1 項詐欺取財罪、同法第215 條業務登載
      不實文書罪，法定刑內均有科處罰金刑之規定。刑法第33
      條第5 款有關罰金之最低數額部分，刑法分則編各罪所定
      罰金之貨幣單位原為銀元，修正前刑法第33條第5 款規定
      ：「罰金：銀元1 元以上」，而銀元與新臺幣間之折算，
      依現行法規所定貨幣單位折算新臺幣條例規定，以銀元1
      元折算新臺幣3 元，即罰金之最低數額為新臺幣3 元；修
      正後刑法第33條第5 款則規定：「罰金：新臺幣1,000 元
      以上，以百元計算之」；經比較修正前、後之規定，修正
      後刑法第33條第5 款所定罰金之最低數額，較之修正前提
      高，自以修正前刑法第33條第5 款規定有利於被告。
    (二)修正後刑法第56條連續犯之規定業經刪除，則被告之犯行
      ，因行為後新法業已刪除連續犯之規定，此刪除雖非犯罪
      構成要件之變更，但顯已影響行為人刑罰之法律效果，自
      屬法律有變更，依刑法第2 條第1 項規定，比較新舊法結
      果，仍應適用較有利於被告之行為時法律即修正前刑法論
      以連續犯。
    (三)依刑法第51條定應執行刑時，裁判確定前犯數罪，其中一
      罪在新法施行前者，亦應為新舊法比較，最高法院民國95
      年5 月23日第8 次刑事庭會議決議可資參照。被告於裁判
      確定前犯數罪，其中附表二所示之罪，係於95年7 月1 日
      之前犯之，而刑法第51條業於94年2 月2 日修正公布，並
      於95年7 月1 日施行，修正前刑法第51條規定：「數罪併
      罰，分別宣告其罪之刑，依左列各款定其應執行者：」，
      其中第5 款規定：「宣告多數有期徒刑者，於各刑中之最
      長期以上，各刑合併之刑期以下，定其刑期。但不得逾20
      年。」，修正後刑法第51條第5 款規定：「宣告多數有期
      徒刑者，於各刑中之最長期以上，各刑合併之刑期以下，
      定其刑期。但不得逾30年」，比較結果，修正後刑法並非
      較有利於行為人，依刑法第2 條第1 項前段之規定，仍應
      依修正前刑法第51條第5 款規定，定其應執行之刑。
    (四)經綜合比較新舊法結果，均以行為時法對被告有利，自應
      依刑法第2 條第1 項前段規定，適用行為時之修正前第51
      條第5 款、第56條等規定，合先敘明。
三、核被告就事實欄一(一)、(二)部分，均係犯刑法第216 條、第21
    5 條之行使業務上登載不實文書罪及同法第339 條第1 項之
    詐欺取財罪。起訴書認被告係觸犯刑法第216 條、第210 條
    行使偽造私文書罪，容有誤會，此部份已經公訴蒞庭檢察官
    當庭變更起訴法條，附此敘明。被告於業務上登載不實出貨
    單文書之低度行為，為行使之高度行為所吸收，均不另論罪
    。被告利用不知情之主管薛敬棟在出貨單上核章，復利用不
    知情之司機吳慶生載送貨物，及利用不知情之信南公司職員
    潘柒郎簽收，均為間接正犯。被告就事實欄一(一)部分，如附
    表二所示時間，多次行使業務上登載不實文書、多次詐欺取
    財等犯行，犯罪時間均係在修正後刑法生效施行前，且時間
    緊接，所犯構成要件相同，應係基於概括犯意所為，應依修
    正前刑法第56條連續犯之規定，論以一罪，並加重其刑。被
    告所犯上開如附表一所示之行使業務上登載不實文書罪及詐
    欺取財罪，各係以一行為觸犯上開二罪名，為想像競合犯，
    各應依刑法第55條之規定，各從一重詐欺取財罪處斷。被告
    所犯事實欄一(二)部分，如附表三所示之時間不同、犯意各別
    、行為互殊，為數行為，應與附表二部分，分論併罰。爰審
    酌被告為士林電機公司之一級工程師，任職於士林電機公司
    將近20年，明知信南公司並非士林電機公司之經銷商，竟為
    謀私利，而長期偽以南陽公司名義訂購汽車零件，向士林電
    機公司詐得汽車零件價值高達2 千餘萬元，所為導致士林電
    機公司受有損害，且迄今未能妥善與士林電機公司達成和解
    ，被告犯後僅坦承部分犯行，對詐欺取財犯行飾詞矯飾，不
    願坦然面對所為之犯罪後態度，兼衡被告之經歷、家庭狀況
    、素行、智識程度等一切情狀，量處如附表一所示之刑，以
    儆效尤。又被告所犯如附表一所示13罪之犯罪時間，均係在
    96年4 月24日以前，惟依96年7 月16日施行之中華民國96年
    罪犯減刑條例第3 條第1 項第15款之規定，犯刑法第339 條
    之罪，經宣告死刑、無期徒刑或逾有期徒刑1 年6 月之刑者
    ，不予減刑。被告所犯附表一編號1 之罪，犯罪時間雖在96
    年4 月24日以前，然其宣告刑逾有期徒刑1 年6 月，依法不
    予減刑，附此敘明。被告所犯附表一編號2 至編號13之12罪
    ，爰依上揭減刑條例之規定，就前揭所宣告刑，各減為如附
    表一所示之刑，並依修正前刑法第51條第5 款之規定，就上
    開13罪定其應執行刑。至扣案之被告及訴外人吳金麗之銀行
    存摺，並非被告犯本件犯罪所用之物或因本件犯罪所得之物
    ，而扣案之分電盤3 個、發電機2 個，業據被告轉售予不知
    情之信南公司，非被告所有，均無庸諭知沒收，附此說明。
據上論斷，應依刑事訴訟法第299 條第1 項前段，刑法第2 條第
1 項前段、第216 條、第215 條、第339 條第1 項、第55條，修
正前刑法第56條、第51條第5 款，刑法施行法第1 條之1 ，修正
前罰金罰鍰提高標準條例第2 條，中華民國九十六年罪犯減刑條
例第2 條第1 項第3 款、第7 條、第11條，判決如主文。
本案經檢察官顏珮珊到庭執行職務。
中    華    民    國   100    年    7     月    22    日
                  刑事第八庭審判長法  官  楊皓清
                                  法  官  黎惠萍
                                  法  官  高雅敏
以上正本證明與原本無異。
如不服本判決應於收受送達後10日內向本院提出上訴書狀，並應
敘述具體理由。其未敘述上訴理由者，應於上訴期間屆滿後20日
內向本院補提理由書( 均須按他造當事人之人數附繕本)「 切勿
逕送上級法院」。
                                  書記官  陳映羽
中    華    民    國   100    年    7     月    25    日
附錄本案論罪科刑法條之依據：
刑法第216條
行使第210條至第215條之文書者，依偽造、變造文書或登載不實
事項或使登載不實事項之規定處斷。
刑法第215條
從事業務之人，明知為不實之事項，而登載於其業務上作成之文
書，足以生損害於公眾或他人者，處3年以下有期徒刑、拘役或5
百元以下罰金。
刑法第339條
意圖為自己或第三人不法之所有，以詐術使人將本人或第三人之
物交付者，處5年以下有期徒刑、拘役或科或併科1千元以下罰金
。
以前項方法得財產上不法之利益或使第三人得之者，亦同。
前二項之未遂犯罰之。
附表一：
┌──┬───────────┬───────┬─────────────┐
│編號│      事實            │罪名          │處刑                      │
├──┼───────────┼───────┼─────────────┤
│1   │自94年1 月6 日起，至95│連續詐欺取財罪│李志明處有期徒刑壹年捌月。│
│    │年6 月6 日止，詐得如附│              │                          │
│    │表二各編號所示之財物。│              │                          │
├──┼───────────┼───────┼─────────────┤
│2   │於95年7 月3 日詐得如附│詐欺取財罪    │李志明處有期徒刑捌月，減為│
│    │表三編號1 所示之財物。│              │有期徒刑肆月。            │
├──┼───────────┼───────┼─────────────┤
│3   │於95年7 月14日詐得如附│詐欺取財罪    │李志明處有期徒刑陸月，減為│
│    │表三編號2 所示之財物。│              │有期徒刑月。            │
├──┼───────────┼───────┼─────────────┤
│4   │於95年7 月18日詐得如附│詐欺取財罪    │李志明處有期徒刑陸月，減為│
│    │表三編號3 所示之財物。│              │有期徒刑月。            │
├──┼───────────┼───────┼─────────────┤
│5   │於95年7 月24日詐得如附│詐欺取財罪    │李志明處有期徒刑陸月，減為│
│    │表三編號4 所示之財物。│              │有期徒刑月。            │
├──┼───────────┼───────┼─────────────┤
│6   │於95年8 月4 日詐得如附│詐欺取財罪    │李志明處有期徒刑陸月，減為│
│    │表三編號5 所示之財物。│              │有期徒刑月。            │
├──┼───────────┼───────┼─────────────┤
│7   │於95年8 月8 日詐得如附│詐欺取財罪    │李志明處有期徒刑陸月，減為│
│    │表三編號6 所示之財物。│              │有期徒刑月。            │
├──┼───────────┼───────┼─────────────┤
│8   │於95年8 月17日詐得如附│詐欺取財罪    │李志明處有期徒刑陸月，減為│
│    │表三編號7 所示之財物。│              │有期徒刑月。            │
├──┼───────────┼───────┼─────────────┤
│9   │於95年8 月23日詐得如附│詐欺取財罪    │李志明處有期徒刑捌月，減為│
│    │表三編號8 所示之財物。│              │有期徒刑肆月。            │
├──┼───────────┼───────┼─────────────┤
│10  │於95年10月3 日詐得如附│詐欺取財罪    │李志明處有期徒刑陸月，減為│
│    │表三編號9 所示之財物。│              │有期徒刑月。            │
├──┼───────────┼───────┼─────────────┤
│11  │於95年10月24日詐得如附│詐欺取財罪    │李志明處有期徒刑陸月，減為│
│    │表三編號10所示之財物。│              │有期徒刑月。            │
├──┼───────────┼───────┼─────────────┤
│12  │於95年11月21日詐得如附│詐欺取財罪    │李志明處有期徒刑陸月，減為│
│    │表三編號11所示之財物。│              │有期徒刑月。            │
├──┼───────────┼───────┼─────────────┤
│13  │於95年12月8 日詐得如附│詐欺取財罪    │李志明處有期徒刑陸月，減為│
│    │表三編號12所示之財物。│              │有期徒刑月。            │
└──┴───────────┴───────┴─────────────┘
附表二：
┌─┬─────┬────────────────┬─────┬─────┐
│編│犯罪時間  │所得財物（代號）、單價（新臺幣）│所得財物價│出貨單所在│
│號│          │                                │值（新臺幣│卷宗、頁數│
│  │          │                                │）        │          │
│  │          │                                │          │          │
├─┼─────┼────────────────┼─────┼─────┤
│1 │94年1 月6 │1.分電盤（K600）200 台，每台單價│956,960元 │本院卷一第│
│  │日        │  1,974元。                     │          │20頁      │
│  │          │2.98ACCORD 200 台，每台單價1,900│          │          │
│  │          │  .8元                          │          │          │
│  │          │3.VC車起動馬達100 台，每台單價1,│          │          │
│  │          │  820元。                       │          │          │
├─┼─────┼────────────────┼─────┼─────┤
│2 │94年1 月12│1.分電盤（K600）100 台，每台單價│387,480元 │本院卷一第│
│  │日        │  1,974元。                     │          │21頁      │
│  │          │2.98ACCORD 100 台，每台單價1,900│          │          │
│  │          │  .8元。                        │          │          │
├─┼─────┼────────────────┼─────┼─────┤
│3 │94年1 月26│1.分電盤（K500）48台，每台單價2,│297,240元 │本院卷一第│
│  │日        │  080元。                       │          │22頁      │
│  │          │2.分電盤（K600）100 台，每台單價│          │          │
│  │          │  1,974元。                     │          │          │
├─┼─────┼────────────────┼─────┼─────┤
│4 │94年1 月31│1.分電盤（K500）100 台，每台單價│208,000元 │本院卷一第│
│  │日        │  2,080元。                     │          │23頁      │
├─┼─────┼────────────────┼─────┼─────┤
│5 │94年2 月21│1.三陽發電機（JM）100 台，每台單│478,000元 │本院卷一第│
│  │日        │  價1,960元。                   │          │24頁      │
│  │          │2.三陽發電機（CF）50台，每台單價│          │          │
│  │          │  1,960元。                     │          │          │
│  │          │3.三陽發電機（K-600EFI）100 台，│          │          │
│  │          │  每台單價1,840元。             │          │          │
├─┼─────┼────────────────┼─────┼─────┤
│6 │94年2 月24│1.分電盤（K500）100 台，每台單價│ 602,000元│本院卷一第│
│  │日        │  2,080元。                     │          │25頁      │
│  │          │2.分電盤（K600）200 台，每台單價│          │          │
│  │          │  1974元。                      │          │          │
├─┼─────┼────────────────┼─────┼─────┤
│7 │94年2 月25│1.三陽發電機（K-600EFI）100 台，│184,000元 │本院卷一第│
│  │日        │  每台單價1,840元。             │          │26頁      │
├─┼─────┼────────────────┼─────┼─────┤
│8 │94年3 月3 │1.三陽發電機（CF）100 台，每台單│196,000元 │本院卷一第│
│  │日        │  價1,960元。                   │          │27頁      │
├─┼─────┼────────────────┼─────┼─────┤
│9 │94年3 月8 │1.分電盤（K600）50台，每台單價1,│98,700元  │本院卷一第│
│  │日        │  974元 。                      │          │28頁      │
├─┼─────┼────────────────┼─────┼─────┤
│10│94年3 月9 │1.分電盤（K500）200 台，每台單價│906,714元 │本院卷一第│
│  │日        │  2,080元。                     │          │29頁      │
│  │          │2.分電盤（K600）51台，每台單價1,│          │          │
│  │          │  974元 。                      │          │          │
│  │          │3.三陽發電機（JM）100 台，每台單│          │          │
│  │          │  價1,960元。                   │          │          │
│  │          │4.三陽發電機（CF）99台，每台單價│          │          │
│  │          │  1,960元。                     │          │          │
├─┼─────┼────────────────┼─────┼─────┤
│11│94年3 月22│1.廣眾發電機（T-42.5L ）8 台，單│187,800元 │本院卷一第│
│  │日        │  價不詳。                      │          │30頁      │
│  │          │2.廣眾發電機（T-42.0L ）40台，每│          │          │
│  │          │  台單價2,095元。               │          │          │
│  │          │3.分電盤（K500）50台，每台單價2,│          │          │
│  │          │  080元 。                      │          │          │
├─┼─────┼────────────────┼─────┼─────┤
│12│94年3 月23│1.分電盤（K500）100 台，每台單價│322,048元 │本院卷一第│
│  │日        │  2,080元。                     │          │31頁      │
│  │          │2.98ACCORD60台，每台單價1,900.8 │          │          │
│  │          │  元。                          │          │          │
├─┼─────┼────────────────┼─────┼─────┤
│13│94年3 月24│1.分電盤（K600）200 台，每台單價│394,800元 │本院卷一第│
│  │日        │  1,974元。                     │          │32頁      │
├─┼─────┼────────────────┼─────┼─────┤
│14│94年4 月8 │1.分電盤（K500）49台，每台單價2,│341,544元 │本院卷一第│
│  │日        │  080元 。                      │          │33頁      │
│  │          │2.分電盤（K600）26台，每台單價1,│          │          │
│  │          │  974元 。                      │          │          │
│  │          │3.分電盤（K700）100 台，每台單價│          │          │
│  │          │  1,883元。                     │          │          │
├─┼─────┼────────────────┼─────┼─────┤
│15│94年5 月9 │1.98ACCORD23台，每台單價1,900.8 │225,718元 │本院卷一第│
│  │日        │  元。                          │          │34頁      │
│  │          │2.分電盤（VC）100 台，每台單價1,│          │          │
│  │          │  820元。                       │          │          │
├─┼─────┼────────────────┼─────┼─────┤
│16│94年5 月10│1.分電盤（K500）100 台，每台單價│390,000元 │本院卷一第│
│  │日        │  2,080元。                     │          │35頁      │
│  │          │2.分電盤（VC）100 台，每台單價1,│          │          │
│  │          │  820元。                       │          │          │
├─┼─────┼────────────────┼─────┼─────┤
│17│94年5 月30│1.分電盤（K600）85台，每台單價1,│167,790元 │本院卷一第│
│  │日        │  974元 。                      │          │36頁      │
├─┼─────┼────────────────┼─────┼─────┤
│18│94年5 月31│1.三陽發電機（K-600EFI）200 台，│447,500元 │本院卷一第│
│  │日        │  每台單價1,840元。             │          │37頁      │
│  │          │2.三陽發電機（K-200 ）50台，每台│          │          │
│  │          │  單價1,590元。                 │          │          │
├─┼─────┼────────────────┼─────┼─────┤
│19│94年6 月17│1.分電盤（K600）100 台，每台單價│197,400元 │本院卷一第│
│  │日        │  1,974元。                     │          │38頁      │
├─┼─────┼────────────────┼─────┼─────┤
│20│94年6 月20│1.分電盤（K500）200 台，每台單價│1,183,640 │本院卷一第│
│  │日        │  2,080元。                     │元        │39頁      │
│  │          │2.分電盤（K600）100 台，每台單價│          │          │
│  │          │  1,974元。                     │          │          │
│  │          │3.98ACCORD300 台，每台單價1.900.│          │          │
│  │          │  8 元。                        │          │          │
├─┼─────┼────────────────┼─────┼─────┤
│21│94年7 月21│1.分電盤（K500）200 台，每台單價│573,920元 │本院卷一第│
│  │日        │  2,080元。                     │          │40頁      │
│  │          │2.分電盤（K600）80台，每台單價1,│          │          │
│  │          │  974元 。                      │          │          │
├─┼─────┼────────────────┼─────┼─────┤
│22│94年7 月26│1.分電盤（K600）120 台，每台單價│418,880元 │本院卷一第│
│  │日        │  1,974元。                     │          │41頁      │
│  │          │2.分電盤（VC）100 台，每台單價1,│          │          │
│  │          │  820元。                       │          │          │
├─┼─────┼────────────────┼─────┼─────┤
│23│94年8 月29│1.分電盤（K500）100 台，每台單價│392,000元 │本院卷一第│
│  │日        │  2,080元。                     │          │42頁      │
│  │          │2.三陽發電機（K-600EFI）100 台，│          │          │
│  │          │  每台單價1,840元。             │          │          │
├─┼─────┼────────────────┼─────┼─────┤
│24│94年9 月12│1.廣眾發電機（T-42.4L ）50台，每│736,400元 │本院卷一第│
│  │日        │  台單價2,130元。               │          │43頁      │
│  │          │2.分電盤（K500）200 台，每台單價│          │          │
│  │          │  2,080元。                     │          │          │
│  │          │3.三陽發電機（JM）50台，每台單價│          │          │
│  │          │  1,960元。                     │          │          │
│  │          │4.分電盤（MB）20台，每台單價1,  │          │          │
│  │          │  820 元。                      │          │          │
│  │          │5.三陽發電機（K-200 ）50台，每台│          │          │
│  │          │  單價1,590元。                 │          │          │
├─┼─────┼────────────────┼─────┼─────┤
│25│94年9 月29│1.分電盤（K600）100 台，每台單價│295,400元 │本院卷一第│
│  │日        │  1,974元。                     │          │44頁      │
│  │          │2.三陽發電機（JM）50台，每台單價│          │          │
│  │          │  1,960元。                     │          │          │
├─┼─────┼────────────────┼─────┼─────┤
│26│94年9 月30│1.分電盤（K600）100 台，每台單價│381,400元 │本院卷一第│
│  │日        │  1,974元。                     │          │45頁      │
│  │          │2.三陽發電機（K-600EFI）100 台，│          │          │
│  │          │  每台單價1,840元。             │          │          │
├─┼─────┼────────────────┼─────┼─────┤
│27│94年10月14│1.分電盤（K600）200 台，每台單價│584,880元 │本院卷一第│
│  │日        │  1,974元。                     │          │46頁      │
│  │          │2.98ACCORD100 台，每台單價1900.8│          │          │
│  │          │  元。                          │          │          │
├─┼─────┼────────────────┼─────┼─────┤
│28│94年10月20│1.分電盤（K500）200 台，每台單價│416,000元 │本院卷一第│
│  │日        │  2,080元。                     │          │47頁      │
├─┼─────┼────────────────┼─────┼─────┤
│29│94年11月14│1.分電盤（VC）200 台，每台單價1,│364,000元 │本院卷一第│
│  │日        │  820元 。                      │          │48頁      │
├─┼─────┼────────────────┼─────┼─────┤
│30│94年11月22│1.分電盤（K500）100 台，每台單價│405,400元 │本院卷一第│
│  │日        │  2,080元。                     │          │49頁      │
│  │          │2.分電盤（K600）100 台，每台單價│          │          │
│  │          │  1,974元。                     │          │          │
├─┼─────┼────────────────┼─────┼─────┤
│31│94年12月9 │1.分電盤（K500）100 台，每台單價│405,400元 │本院卷一第│
│  │日        │  2,080元。                     │          │50頁      │
│  │          │2.分電盤（K600）100 台，每台單價│          │          │
│  │          │  1,974元。                     │          │          │
├─┼─────┼────────────────┼─────┼─────┤
│32│95年1 月6 │1.廣眾發電機（T-42.0L ）100 台，│607,600元 │本院卷一第│
│  │日        │  每台單價2,095元。             │          │51頁      │
│  │          │2.分電盤（K500）100 台，每台單價│          │          │
│  │          │  2,080元。                     │          │          │
│  │          │3.分電盤（K600）100 台，每台單價│          │          │
│  │          │  1,901元。                     │          │          │
├─┼─────┼────────────────┼─────┼─────┤
│33│95年2 月15│1.分電盤（K500）100 台，每台單價│588,200元 │本院卷一第│
│  │日        │  2,080元。                     │          │52頁      │
│  │          │2.分電盤（K600）200 台，每台單價│          │          │
│  │          │  1,901元。                     │          │          │
├─┼─────┼────────────────┼─────┼─────┤
│34│95年2 月21│1.VC車起動馬達200 台，每台單價1,│364,000元 │本院卷一第│
│  │日        │  820元 。                      │          │53頁      │
├─┼─────┼────────────────┼─────┼─────┤
│35│95年3 月6 │1.廣眾發電機（T-42.4L ）50台，單│396,020元 │本院卷一第│
│  │日        │  價不詳。                      │          │54頁      │
│  │          │2.分電盤（K500）99台，每台單價2,│          │          │
│  │          │  080元 。                      │          │          │
│  │          │3.分電盤（K600）100 台，每台單價│          │          │
│  │          │  1,901元。                     │          │          │
├─┼─────┼────────────────┼─────┼─────┤
│36│95年3 月13│1.廣眾發電機（T-42.0L ）50台，每│463,550元 │本院卷一第│
│  │日        │  台單價2,095元。               │          │55頁      │
│  │          │2.三陽發電機（K-600EFI）195 台，│          │          │
│  │          │  每台單價1,840元。             │          │          │
├─┼─────┼────────────────┼─────┼─────┤
│37│95年3 月20│1.分電盤（JM）200 台，每台單價1,│360,000元 │本院卷一第│
│  │日        │  800元 。                      │          │56頁      │
├─┼─────┼────────────────┼─────┼─────┤
│38│95年5 月5 │1.VC車起動馬達300 台，每台單價1,│546,000元 │本院卷一第│
│  │日        │  820元 。                      │          │57頁      │
├─┼─────┼────────────────┼─────┼─────┤
│39│95年5 月17│1.三陽發電機（JM）160 台，每台單│307,200元 │本院卷一第│
│  │日        │  價1,920元。                   │          │58頁      │
├─┼─────┼────────────────┼─────┼─────┤
│40│95年5 月29│1.分電盤（K500）100 台，每台單價│398,100元 │本院卷一第│
│  │日        │  2,080元。                     │          │59頁      │
│  │          │2.分電盤（K600）100 台，每台單價│          │          │
│  │          │  1,901元。                     │          │          │
├─┼─────┼────────────────┼─────┼─────┤
│41│95年6 月6 │1.本田發電機CRV 舊REG ）200 台，│564,000元 │本院卷一第│
│  │日        │  單價不詳。                    │          │60頁      │
│  │          │2.三陽起動馬達（XD1.8 ）300 台，│          │          │
│  │          │  每台單價1,880元。             │          │          │
└─┴─────┴────────────────┴─────┴─────┘
附表三：
┌─┬──────┬───────────────┬─────┬─────┐
│編│犯罪時間    │所得財物（代號）、單價（新臺幣│所得財物價│出貨單所在│
│號│            │）                            │值（新臺幣│卷宗、頁數│
│  │            │                              │）        │          │
├─┼──────┼───────────────┼─────┼─────┤
│1 │95年7月3日  │1.分電盤（K500）200 台，每台單│696,160元 │本院卷一第│
│  │            │  價2,080元。                 │          │61頁      │
│  │            │2.三陽發電機（CF）96台，每台單│          │          │
│  │            │  價1,960元。                 │          │          │
│  │            │3.三陽發電機（K-600EFI）50台，│          │          │
│  │            │  每台單價1,840元。           │          │          │
├─┼──────┼───────────────┼─────┼─────┤
│2 │95年7月14日 │1.分電盤（K600）200 台，每台單│380,200元 │本院卷一第│
│  │            │  價1,901元。                 │          │62頁      │
├─┼──────┼───────────────┼─────┼─────┤
│3 │95年7月18日 │1.廣眾發電機（T-42.0L ）100 台│399,600元 │本院卷一第│
│  │            │  ，每台單價2,095元。         │          │63頁      │
│  │            │2.分電盤（K600）100 台，每台單│          │          │
│  │            │  價1,901元。                 │          │          │
├─┼──────┼───────────────┼─────┼─────┤
│4 │95年7月24日 │1.分電盤（K500）100 台，每台單│265,030元 │本院卷一第│
│  │            │  價2,080元。                 │          │64頁      │
│  │            │2.分電盤（K600）30台，每台單價│          │          │
│  │            │  1,901元。                   │          │          │
├─┼──────┼───────────────┼─────┼─────┤
│5 │95年8月4日  │1.廣眾發電機（T-42.5L ）100 台│210,500元 │本院卷一第│
│  │            │  ，每台單價2105元。          │          │65頁      │
├─┼──────┼───────────────┼─────┼─────┤
│6 │95年8月8日  │1.廣眾發電機（T-42.4L ）30台，│198,750元 │本院卷一第│
│  │            │  單價不詳。                  │          │66頁      │
│  │            │2.廣眾發電機（T-42.0L ）50台，│          │          │
│  │            │  每台單價2,095元。           │          │          │
│  │            │3.三陽起動馬達（XD1.8 ）50台，│          │          │
│  │            │  每台單價1,880元。           │          │          │
│  │            │4.分電盤（VC）50台，每台單價  │          │          │
│  │            │  1,820元 。                  │          │          │
├─┼──────┼───────────────┼─────┼─────┤
│7 │95年8月17日 │1.分電盤（K600）100 台，每台單│190,100元 │本院卷一第│
│  │            │  價1,901元。                 │          │67頁      │
├─┼──────┼───────────────┼─────┼─────┤
│8 │95年8月23日 │1.三陽發電機（JM）50台，每台單│549,000元 │本院卷一第│
│  │            │  價1,920元。                 │          │68頁      │
│  │            │2.分電盤（VC）150 台，每台單價│          │          │
│  │            │  1,820元。                   │          │          │
│  │            │3.分電盤（JM）100 台，每台單價│          │          │
│  │            │  1,800元。                   │          │          │
├─┼──────┼───────────────┼─────┼─────┤
│9 │95年10月3日 │1.分電盤（K600）240 台，每台單│456,240元 │本院卷一第│
│  │            │  價1,901元。                 │          │69頁      │
├─┼──────┼───────────────┼─────┼─────┤
│10│95年10月24日│1.分電盤（K500）200 台，每台單│416,000元 │本院卷一第│
│  │            │  價2,080元。                 │          │70頁      │
├─┼──────┼───────────────┼─────┼─────┤
│11│95年11月21日│1.分電盤（K500）100 台，每台單│3981,000元│本院卷一第│
│  │            │  價2,080元。                 │          │71頁      │
│  │            │2.分電盤（K600）100 台，每台單│          │          │
│  │            │  價1,901元。                 │          │          │
├─┼──────┼───────────────┼─────┼─────┤
│12│95年12月8日 │1.分電盤（K500）100 台，每台單│419,855元 │本院卷一第│
│  │            │  價2,080元。                 │          │72頁      │
│  │            │2.分電盤（K600）100 台，每台單│          │          │
│  │            │  價1,901元。                 │          │          │
│  │            │3.三陽起動馬達（XD1.6 ）19台，│          │          │
│  │            │  每台單價1,145元。           │          │          │
└─┴──────┴───────────────┴─────┴─────┘